# 资产可以重复利用导致大型资产有实物而无账面库存应怎么处理

提问人：helen_lanlan 时间：2020-10-20 08:05:09
请教陈版关于资产的问题：
公司实物资产中有一些价值较大（单项价值至少为几万元）的专用型设备的组装模块，譬如马达、电机、水汞等等，因为可以重复利用，项目使用完毕后上述资产拿回公司库存，但财务核算上已经在前次项目使用时一次性结转了成本，目前类似资产已经占公司总资产的2-3%左右，从财务角度看实物资产与账务资产间差异较大。但这部分组装模块后续可以重复利用几次以及能在哪个项目上使用，都是未知数且存在不确定性。
上述情况，应怎么处理比较合适？是在每次购入时作为固定资产核算，按一定年限折旧，还是一次性计入成本？一次性计入成本会导致后续某些项目的成本变小毛利变高，但作为固定资产核算折旧的话，折旧年限不好确定，而且组装模块较多，可能会涉及很多不同的项目，使用时间也不确定（可能是整个项目生命期，也有可能是项目的某段生命期），要分出折旧金额到不同的项目，会花费较多的核算时间。还是有其他更合适的核算方式？

回答人：chenyiwei
关键是看在本项目结束后，这些资产是否很可能在后续类似项目中继续使用。如果不能肯定后续是否还会用到，则应一次性计入对应项目的成本（但可保留残值）；如果可以合理确定后续可在一定年限内用于后续项目的，则应确认为固定资产，按合理确定的年限计提折旧，折旧额分配计入对应的项目成本。